

Mario González Duarte

DESARROLLADOR FRONT END

Perfil

Profesional con más de 15 años de experiencia en el desarrollo web con amplia gama de habilidades técnicas y un profundo conocimiento de las últimas tecnologías y tendencias en el desarrollo front end. Habilidad para ser resolutivo. Comprometido, dedicado, proactivo y colaborativo, con predisposición tanto para el trabajo en equipo como para ayudar y/o transmitir conocimiento, aportando mentoría y soporte. Siempre aprendiendo. Además del desarrollo, interesado también en roles de líder técnico o arquitecto front end.

Experiencia laboral

Freelance

Madrid (España)

Julio 2022 - Fecha actual

Trabajando en diversos proyectos relacionados con la web3 y la tecnología blockchain.

- Diseño y desarrollo de un marketplace para el juego Stream
 Dungeons NFT, en Angular y SASS (https://nft.streamdungeons.com)
- Colaboración en la creación desde cero de un juego play-to-earn, con React y SASS.
- Creación de un nuevo curriculum online, en React y SASS.
- Actualización de mi formación tanto en Angular como en React, realizando cursos de formación.

Desarrollador front end y Arquitecto, Copado Holdings

Madrid (España)

Mayo 2019 - Julio 2022

Colaboré en algunas de las aplicaciones más conocidas de la empresa como Data Templates y Pipeline y la creación desde cero de Value Stream Maps.

- Diseño y desarrollo de Lightning Web Components genéricos para ser reutilizados por otros desarrolladores en otras partes de la aplicación.
- Estrecha colaboración con el departamento de diseño para convertir el nuevo diseño de la compañía en plantillas CSS reales.
- Refactorización de código y soporte técnico a otros compañeros.

Arquitecto front end, VASS

Madrid (España)

Noviembre 2017 - Mayo 2019

Contratado como arquitecto front end, colaboré en el diseño y desarrollo de las aplicaciones Angular de diferentes proyectos de la compañía, diferentes aplicaciones de onboarding y diversas pruebas de concepto (POC).

- Diseño y desarrollo de una librería de componentes para ser utilizada por los desarrolladores en sus proyectos.
- Diseño e implementación de una arquitectura front para Ferrovial.
- Soporte técnico a otros compañeros y entrevistas técnicas para nuevos candidatos.

Desarrollador front end javascript, Efron Consulting Inc

Boston, MA. EEUU

Abril 2015 - Noviembre 2017

- Trabajé en Isban desarrollando diferentes aplicaciones internas del banco Santander USA.
- Diseño y construcción un entorno de desarrollo que proveía una arquitectura y un entorno controlado de desarrollo, proporcionando componentes genéricos y widgets para ser utilizado por desarrolladores en proyectos.

Datos personales

Madrid, España

+34 679 84 97 84

26 septiembre 1982

www.mariogonzalezduarte.es

Conocimientos

Angular

React

Javascript

Typescript

Lightning Web Components

AngularJS

jQuery

Webpack

HTML5

CSS / SASS / LESS

Diseño Responsive

API REST

Git

Node JS

Jest

TDD

Metodologías Ágiles

Adobe Photoshop

Idiomas





Español

Inalés

Desarrollador front end javascript, Adesis Netlife SL

Madrid, España Octubre 2011 - Abril 2015

 Desarrollador Javascript en importantes clientes como BBVA Bancomer (México), Repsol, Bankia y Mapfre.

- Colaboré en el establecimiento de una nueva y mejor arquitectura front end en Mapfre, desarrollando nuevos componentes genéricos, desarrollos iniciales (versiones 0) y proyectos piloto.
- Responsable de un pequeño grupo de desarrollo en Bankia.

Desarrollador front end, Atmira Espacio de consultoría

Madrid, España Noviembre 2008 - Octubre 2015

Desarrollo y soporte en aplicaciones web para varias Cajas de Ahorro en la Confederación Española de Cajas de Ahorros (CECA).

Becario, Consejería de Educación de Cantabria

Santander, España Agosto 2006 - Octubre 2008

Becario haciendo tareas como webmaster en la web educativa en la Consejería de Educación de Cantabria (España).

Formación

Técnico Superior en Administración de Sistemas Informáticos.

IES Alisal. Santander, España

Otros datos de interés

Carnet de conducir B

Aficiones: fotografía, películas y series, música, viajes, baile,

tecnología, lectura

Linkedin: https://www.linkedin.com/in/mario-gonzalez-

duarte/

Github: https://github.com/magodu

Más información: www.mariogonzalezduarte.es

Cursos

React Angular

Typescript LWC

Código Limpio AngularJS

NodeJS Memory Leaks

Closures Polymer

.NET Diseño Web

Photoshop E-commerce

Java